臺灣士林地方法院交通事件裁定　　　　96年度交聲字第1251號
原處分機關　臺北市交通事件裁決所
異　議　人
即受處分人　甲○○
上列異議人即受處分人因違反道路交通管理處罰條例案件，對於
臺北市交通事件裁決所於民國96年8 月20日所為之處分（原處分
案號：北市裁三字第裁22-AEV785498號），聲明異議，本院裁定
如下：
    主  文
異議駁回。
    理  由
一、異議意旨略以：異議人即受處分人甲○○於96年5 月18日23
    時25分許駕駛車號DJ─8889號自小客車行經臺北市○○○路
    ○ 段時，遭執勤警察以其有「駕車行經有燈光號誌管制之交
    岔路口闖紅燈」之違規製單舉發，惟異議人在當時並沒有闖
    紅燈，上開路段前後共有二處號誌燈，其在交岔路口迴轉通
    行時，該處號誌燈是綠燈，而執勤警察係憑藉另一處號誌燈
    顯示為紅燈又聲稱兩處號誌燈係同步變換即認定其有闖紅燈
    ，顯係誤判，此外，該執勤警察當時距離違規地點約有100
    公尺，且舉發當時又正好同時在取締其他車輛，是否真有看
    見異議人闖紅燈即有疑義，其對原處分不服，為此聲明異議
    云云。
二、原處分意旨略以：異議人於96年5 月18日23時25分許駕駛車
    號DJ─8889號自小客車行經臺北市○○○路○ 段時，遇路口
    號誌燈已顯示為紅燈，仍逕行通過迴轉離去，為臺北市政府
    警察局大安分局執勤警察發現，乃予以攔停並依法製單舉發
    ，經原處分機關臺北市交通事件裁決所認定違規事實明確，
    爰依道路交通管理處罰條例第53條第1 項、第63條第1 項第
    3 款，裁處異議人新臺幣三千六百元之罰鍰，並記違規點數
    三點。
三、經查：
  (一)按汽車駕駛人，行經有燈光號誌管制之交叉路口闖紅燈者，
    處新臺幣一千八百元以上五千四百元以下罰鍰，並記違規點
    數三點，道路交通管理處罰條例第53條第1 項、第63條第1
    項第3 款分別定有明文。
  (二)異議人於96年5 月18日23時25分許駕駛車號DJ─8889號自小
    客車行經臺北市○○○路○ 段時，遇路口號誌燈已顯示為紅
    燈，仍逕行通過迴轉離去，為臺北市政府警察局大安分局執
    勤警察發現予以攔停並製單舉發之事實，有臺北市政府警察
    局北市警交字第AEV785498 號舉發違反道路交通管理事件通
    知單影本一紙在卷可稽。
  (三)異議人上開違規行為，並據證人即製單舉發警察林柱芳到庭
    結證稱：「（請詳細說明異議人當時違規情形？）96年5 月
    18 日 下午11時25分時，我們在羅斯福路三段323 巷路檢，
    路檢中發現，有一部DJ─88 89 號賓士車，他在羅斯福路雙
    向沒有左轉箭頭時，紅燈閃三至五秒的時候迴轉到和平東路
    方向，我看到那部車違規的時候就當場攔停舉發，該路口有
    兩個紅綠燈，如果第一個燈號是紅燈，車子應該早在那裡停
    車等候」、「（異議人所闖的紅燈是否是新生南路與羅斯福
    路口？）是」、「（當時你距離燈號多遠？）二十公尺左右
    ，當時時間已晚，車輛不會很多，我看得很清楚燈號」、「
    （兩個紅綠燈的燈號是否同時間變換？）是」、「（你確實
    有看到紅燈閃三至五秒，異議人才把車子迴轉？）是，紅燈
    已經亮了三至五秒，異議人才從羅斯福路將車迴轉新生南路
    」、「（異議人剛說你當時在取締另一部機車，是否會誤判
    ？）當時路檢有取締好幾部車子，我當時攔停異議人的時候
    ，只有他一部車子，沒有其他車」、「（你看到異議人闖紅
    燈，是指新生南路與羅斯福路口的號誌？）是」、「（當時
    看到異議人闖紅燈，是看到新生南路與羅斯福路的號誌嗎？
    ）是，當時有亮紅燈」、「（你剛說這裡有兩個雙號誌，你
    距離燈號二十公尺，請問你距離哪一個號誌？）前一個號誌
    」、「（在該違規地點，執行勤務多久？）我們是巡邏，不
    是固定在那裡執行交通勤務」、「（該路段兩個號誌是同時
    間變換，有無證明？）市政府交通局」等語屬實（見本院96
    年10月5 日訊問筆錄）。且衡諸證人林柱芳為臺北市政府警
    察局萬華分局之警察，與異議人素不相識，復無怨隙，應無
    甘冒觸犯偽證重罪，故意構詞誣陷異議人之可能，其證言自
    得為本院判斷之依據。
  (四)又按交通警察製單舉發違反道路交通管理處罰條例所列之違
    規事實，本質上為行政處分，係公務員基於職務上權力，依
    法就特定之具體事件所為具公法上效果之單方行政行為，基
    於公務員為公法上行為具有公信力之原則，該行政行為當可
    被推定為真正，其據以依法處分之事實認定亦為正確無誤，
    此公信原則，乃立法者賦予行政機關制定違反道路交通事件
    統一裁罰標準及處理細則，使執勤警察得當機處分，以維護
    交通秩序、安全之行政目的。而道路交通管理處罰條例科處
    行政罰事件，依據公法爭議之舉證責任分配法則，固應先由
    行政機關就其業已履踐相關正當法律程序，以及人民應受處
    罰之客觀違反法令行為，負證明之責，受處罰人就行政機關
    已為相當證明之前開事項，若主張欠缺主觀歸責條件或為其
    他抗辯，亦須就其所辯提出反證。而本件異議人就其無闖紅
    燈之抗辯，並未能舉證以實其說，自難遽信。
  (五)綜上所述，異議人之異議理由，應屬卸責之詞，委無可採。
    本件事證明確，異議人違規行為堪以認定。原處分機關認為
    異議人違規事實明確，爰依道路交通管理處罰條例第53條第
    1 項、第63條第1 項第3 款之規定裁處異議人新臺幣三千六
    百元之罰鍰，並記違規點數三點，核無違誤。本件異議為無
    理由，應予駁回。
四、據上論斷，應依道路交通案件處理辦法第19條，裁定如主文
    。
中　　華　　民　　國　　96　　年　　10　　月　　22　　日
                  交通法庭法  官  周明鴻
以上正本證明與原本無異。
如不服本裁定應於裁定送達後5 日內向本院提出抗告狀。
                          書記官  丁梅芬
中　　華　　民　　國　　96　　年　　10　　月　　23　　日
